臺灣高雄地方法院刑事判決　　　　　　　100年度易字第247號
公　訴　人　臺灣高雄地方法院檢察署檢察官
被　　　告　邱志鵬
　　　　　　陳建彰
上列被告因竊盜案件，經檢察官提起公訴（99年度偵字第28749
號），本院判決如下：
    主  文
邱志鵬共同犯竊盜罪，累犯，處有期徒刑陸月，如易科罰金，以
新臺幣壹仟元折算壹日。
陳建彰共同犯竊盜罪，處有期徒刑伍月，如易科罰金，以新臺幣
壹仟元折算壹日。
    事  實
一、邱志鵬前因竊盜、違反毒品危害防制條例案件，經本院分別
    以96年度易字第4018號、97年度審訴字第3276號判決判處有
    期徒刑6 月、7 月確定，經接續執行，於民國98年8 月10日
    縮刑期滿執行完畢。詎其仍不知悔改，與陳建彰共同基於意
    圖為自己不法所有之犯意聯絡，於99年5 月14日4 時39分許
    ，由陳建彰駕駛陳建彰祖母陳黃覓所有之車牌號碼ZX-1275
    號自小客車搭載邱志鵬，行經高雄市○鎮區○○街208 號前
    ，見蔡愛芬住處前白鐵大門未關閉，遂推由邱志鵬下車，趁
    無人注意之際，徒手拆下蔡愛芬上址住處之白鐵大門1 片〔
    價值約新臺幣（下同）2 萬元〕，再由陳建彰共同將白鐵大
    門搬至上開車輛上，得手後，則由邱志鵬駕駛上開自小客車
    搭載陳建彰逃離現場。旋於同日，邱志鵬與陳建彰將竊得之
    白鐵大門，載至高雄縣鳳山市（現改制為高雄市鳳山區○○
    ○路與和誠路口之富勻資源回收場變賣得款3,500 元，除用
    以加油外，其餘則朋分花用完畢。嗣蔡愛芬發現失竊後報警
    處理，於99年5 月20日15時許，經警調閱路口監視系統畫面
    ，始循線查獲上情。
二、案經高雄市政府警察局前鎮分局報請臺灣高雄地方法院檢察
    署檢察官偵查起訴。
    理  由
壹、證據能力之認定：
    按被告以外之人於審判外之陳述，雖不符刑事訴訟法第159
    條之1 至第159 條之4 之規定，而經當事人於審判程序同意
    作為證據，法院審酌該言詞陳述或書面陳述作成時之情況，
    認為適當者，亦得為證據；當事人、代理人或辯護人於法院
    調查證據時，知有第159 條第1 項不得為證據之情形，而未
    於言詞辯論終結前聲明異議者，視為有前項之同意，刑事訴
    訟法第159 條之5 定有明文。經查，本判決所引用之各項證
    據資料，其屬於被告以外之人於審判外之陳述者，均據本院
    於調查證據程序逐一提示並告以要旨，檢察官、被告均知該
    等證據為被告以外之人之審判外陳述，已表示同意作為證據
    （見院二卷第34頁正面）及未於言詞辯論終結前聲明異議，
    本院審酌上開證據作成時之情況，亦無不當取供等情形，認
    為以之作為本案之證據亦屬適當，依刑事訴訟法第159 條之
    5 規定，應有證據能力。
貳、實體方面：
一、上揭犯罪事實，業據被告邱志鵬、陳建彰於本院審理時坦承
    不諱（見院二卷第37頁反面、第38頁反面），核與證人即被
    害人蔡愛芬於警詢中之指述（見警卷第4 頁）及證人陳誠二
    於警詢、偵訊中之證述（見警卷第5 頁正反面、偵卷第20至
    21頁）均相符，並有高雄市○鎮區○○街與精忠街口附近之
    監視系統翻拍畫面4 張（見警卷第7 、8 頁）、車號ZX-127
    5 號車輛照片5 張（見警卷第9 頁）、竊案現場照片1 張（
    見警卷第10頁）、證人陳誠二指認被告2 人之照片1紙 （見
    警卷第11頁）、證人陳誠二手寫之清單、登記表影本各1 紙
    （見警卷第12、13頁）及車籍查詢- 基本資料詳細畫面1 紙
    在卷可稽（見警卷第18頁）。本案事證明確，被告2 人有上
    揭事實欄所載共同竊盜犯行堪以認定，應依法論科。
二、核被告邱志鵬、陳建彰所為，均係犯刑法第320 條第1 項之
    普通竊盜罪。被告2 人就上揭犯行，有犯意之聯絡及行為之
    分擔，皆為共同正犯。查被告邱志鵬前因竊盜、違反毒品危
    害防制條例案件，經本院分別以96年度易字第4018 號 、97
    年度審訴字第3276號判決判處有期徒刑6 月、7 月確定，經
    接續執行，於98年8 月10日縮刑期滿執行完畢，有臺灣高等
    法院被告前案紀錄表1 份在卷可按，其受徒刑之執行完畢，
    5 年以內故意再犯有期徒刑以上之罪，為累犯，應依法加重
    其刑。爰審酌被告邱志鵬前有搶奪、竊盜、違反毒品危害防
    制條例等前科，被告陳建彰前有竊盜、違背安全駕駛致交通
    危險罪等前科，有臺灣高等法院被告前案紀錄表2 份在卷可
    按，被告2 人素行均不佳，渠等不思正途以獲取所需，竟共
    同竊取他人之財物，所為自應受相當之刑事非難。另衡被告
    邱志鵬犯後於警詢及偵、審中均坦承犯行之態度，被告陳建
    彰於本院審理時坦承犯行之態度，被告2 人所竊財物之價值
    ，本案係被告邱志鵬找被告陳建彰共同行竊，及被告邱志鵬
    、陳建彰犯罪之動機、目的、所生危害、智識程度、生活狀
    況，暨檢察官對本案科刑範圍之意見（被告邱志鵬求處有期
    徒刑6 月、被告陳建彰求處有期徒刑5 月）等一切情狀，就
    被告2 人分別量處如主文所示之刑，並均諭知如易科罰金之
    折算標準，以資懲儆。
據上論斷，應依刑事訴訟法第299 條第1 項前段，刑法第28條、
第320 條第1 項、第47條第1 項、第41條第1 項前段，刑法施行
法第1 條之1 ，判決如主文。
本案經檢察官陳秉志到庭執行職務。
中    華    民    國  100     年     3     月    30   日
                  刑事第五庭  法  官  林永村
以上正本係照原本作成。
如不服本判決應於收受本判決後10日內向本院提出上訴書狀，並
應敘述具體理由，如未敘述上訴理由者，應於上訴期間屆滿後20
日內補提理由書狀於本院（均須按他造當事人之人數附繕本）「
切勿逕送上級法院」。
中    華    民    國  100     年     3     月    30   日
                              書記官  王珮樺
附錄本判決論罪之法條：
中華民國刑法第320 條
（普通竊盜罪、竊佔罪）
意圖為自己或第三人不法之所有，而竊取他人之動產者，為竊盜
罪，處5 年以下有期徒刑、拘役或5 百元以下罰金。
意圖為自己或第三人不法之利益，而竊佔他人之不動產者，依前
項之規定處斷。
前二項之未遂犯罰之。